# 发行权益性证券时审计、评估及律师费用的处理？

提问人：dosky 时间：2012-07-31 22:17:05
上市公司发行权益性证券时，审计、评估及律师费用的处理方式，上市公司监管问题解答和企业会计准则分别作出了规定，而且规定存在冲突的，实务中应该怎么办？请各位大侠指教，相关规定整理如下： 上市公司执行企业会计准则监管问题解答 （ 2010 年第一期，总第四期）指出：上市公司为发行权益性证券发生的承销费、保荐费、上网发行费、招股说明书印刷费、申报会计师费、律师费、评估费等与发行权益性证券直接相关的新增外部费用，应自所发行权益性证券的发行收入中扣减，在权益性证券发行有溢价的情况下，自溢价收入中扣除，在权益性证券发行无溢价或溢价金额不足以扣减的情况下，应当冲减盈余公积和未分配利润；发行权益性证券过程中发行的广告费、路演及财经公关费、上市酒会费等其他费用应在发生时计入当期损益。
按照企业准则的有关规定，无论是同一控制下的企业合并还是非同一控制下的企业合并，以合并方式形成的长期股权投资，合并方以支付现金、转让非现金资产或承担债务方式作为合并对价的，应当在合并日按照取得被合并方所有者权益账面价值的份额作为长期股权投资的初始投资成本。合并方发生的审计、法律服务、评估咨询等中介费用以及其他相关管理费用，应当于发生时计入当期损益。
发行权益性证券支付的手续费、佣金等，应自权益性证券的溢价发行收入中扣除，溢价收入不足的，应冲减盈余公积和未分配利润。

回答人：chenyiwei
不矛盾。可参考《计学撮要》P319～ 320 和P374～ 377 。

提问人：飘雪～ 时间：2012-08-01 11:35:10
回复 chenyiwei 的帖子
陈版，政府土地返还款以项目扶持基金返还，文件没有说具体那个项目，能否入认定收益相关？另外文件提到相关税费由政府承担？如何处理？

回答人：chenyiwei
按照实质重于形式的原则处理。如果我们获取了背后与政府签订的土地款返还协议，明确以扶持资金的名义返还土地款的，则应作为与资产相关的政府补助；在无其他证据证明两者关联的情况下，可能只有认为与收益相关。

提问人：宽阔视野 时间：2014-10-18 16:12:17
陈老师，如果一个拟上市公司引进风投，并与券商或第三方签订协议，如果引进风投成功则支付该券商或第三方3%的增资金额作为佣金，该过程中发生了 30 万的尽职调查费用，约定由公司承担，如果该公司引进风投成功，上述佣金和尽职调查费用可以从增资溢价中扣除吗？感谢您的回复。

回答人：chenyiwei
佣金以融资成功作为支付条件且与融资金额直接挂钩，所以可以从增资溢价中扣除；尽职调查费用在发生时对于能否融资成功具有较大的不确定性，因此建议在发生时直接费用化处理。